【裁判字號】    90,訴,22
【裁判日期】    900704
【裁判案由】    違反毒品危害防制條例
【裁判全文】
臺灣澎湖地方法院刑事判決                              九十年度訴字第二二號
    公  訴  人  臺灣高雄地方法院檢察署檢察官
    被      告  甲○○
右列被告因違反毒品防制條例案件，經檢察官提起公訴（九十年度戒執緝字二第三六
號），並經臺灣高雄地方法院移送本院審理，本院判決如左：
    主  文
甲○○施用第一級毒品，累犯，處有期徒刑壹年陸月。
    事  實
一、甲○○前因施用毒品案件，經臺灣高雄地方法院判處有期徒刑三年六月、褫奪公
    權三年確定，並於民國八十六年七月二十四日執行完畢。嗣其於八十七年間，又
    因施用毒品案件，由臺灣高雄地方法院以八十七年度訴字第一二八二號判決免刑
    確定。詎甲○○於上開判決確定後之五年內，復基於概括犯意，自八十八年十一
    月間起至八十九年一月十八日止，又連續施用第一、二級毒品海洛因及安非他命
    ，並經臺灣高等法院高雄分院以八十九年度上訴字第六一二號判處應執行有期徒
    刑一年確定，另臺灣高雄地方法院亦以八十九年度毒聲字第五０一號裁定甲○○
    令入戒治處所施以強制戒治，屆滿三月後停止戒治，所餘戒治期間交付保護管束
    。
二、詎甲○○於上開保護管束期間內，仍不知悔改，於八十九年六月二十八日回溯二
    十四小時內之某時，在某不詳處所，施用第一級毒品海洛因一次。嗣於同年六月
    二十八日經臺灣澎湖地方法院檢察署定期採尿送驗查獲。
三、案經臺灣澎湖地方法院檢察署通知及澎湖縣警察局報請臺灣高雄地方法院檢察署
    檢察官偵查起訴，並經臺灣高雄地方法院移送本院審理。
    理  由
一、被告甲○○矢口否認有何施用第一級毒品之犯行，辯稱：伊並未吸毒，可能係因
    之前吃很多感冒藥，驗尿報告才有嗎啡陽性反應云云。經查：被告於八十九年六
    月二十八日採尿送驗之結果，係呈嗎啡陽性反應，有受保護管束人尿液檢體監管
    紀錄表一份附卷足稽。被告雖辯稱係因伊吃感冒藥導致有嗎啡陽性反應云云，惟
    其對於係何時服用何品牌、何數量之感冒藥，均無法詳細回答，顯見其所辯為事
    後卸責之詞，不足採信。綜上所述，本案事證明確，被告犯行堪予認定。
二、核被告甲○○所為，係犯毒品危害防制條例第十條第一項之施用第一級毒品罪。
    又被告前因施用毒品案件，經臺灣高雄地方法院判處有期徒刑三年六月、褫奪公
    權三年確定，並於八十六年七月二十四日執行完畢，有本院被告全國前案紀錄表
    附卷可稽，其於五年內，再犯本件有期徒刑以上之罪，為累犯，應依刑法第四十
    七條規定加重其刑。爰審酌被告一再吸食毒品、無視法律規範，犯後猶飾詞否認
    犯行等一切情狀，量處如主文所示之刑。
據上論斷，應依刑事訴訟法第二百九十九條第一項，毒品危害防制條例第十條第一項
，刑法第十一條前段、第四十七條，判決如主文。
本案經檢察官葉麗琦到庭執行職務。
中        華        民        國      九十      年    七    月    四    日
                              臺 灣 澎 湖 地 方 法 院 刑 事 庭
                                    法      官  李    宛    玲
右正本證明與原本無異。
如不服本判決，應於判決送達後十日內，向本院提出上訴狀（須附繕本）。
中        華        民        國    九十    年      七      月    九    日
                                    書  記  官  劉    竹    苞
附錄本案論罪科刑條文：
毒品危害防制條例第十條第一項：
施用第一級毒品者，處六月以上五年以下有期徒刑。


司法院資訊處製作；財團法人民間司法改革基金會備份。
